【裁判字號】    95,訴,1077
【裁判日期】    950922
【裁判案由】    給付借款
【裁判全文】
臺灣臺南地方法院民事判決              95年度訴字第1077號
原      告  台灣中小企業銀行股份有限公司
法定代理人  丁○○
訴訟代理人  乙○○
被      告  甲○○○○○○
                        樓
被      告  丙○○
                        0
上列當事人間請求給付借款事件，經本院於民國95年9月18日言
詞辯論終結，判決如下：
    主      文
被告應連帶給付原告新臺幣貳佰柒拾陸萬伍仟肆佰玖拾陸元，及
自民國九十五年三月十二日起至民國九十六年九月一日止，按年
息百分之三點一計算之利息；自民國九十六年九月二日起至清償
日止，按年息百分之三點四二計算之利息，暨自民國九十五年四
月十三日起至清償日止，逾期在六個月以內者，按上開利息百分
之十，逾期超過六個月者，按上開利息百分之二十計算之違約金
。
被告甲○○○○○○應給付原告新臺幣肆拾陸萬肆仟壹佰伍拾玖
元，及自民國九十五年四月八日起至民國九十五年六月七日止，
按年息百分之三點三四計算之利息；自民國九十五年六月八日起
至清償日止，按年息百分之四點三五計算之利息，暨自民國九十
五年五月九日起至清償日止，逾期在六個月以內者，按上開利息
百分之十，逾期超過六個月者，按上開利息百分之二十計算之違
約金。
本判決第一項訴訟費用由被告連帶負擔。
本判決第二項訴訟費用由被告甲○○○○○○負擔。
    事實及理由
一、本件被告甲○○○○○○未於言詞辯論期日到場，核無民事
    訴訟法第三百八十六條所列各款情形，爰依原告之聲請，由
    其一造辯論而為判決。
二、本件原告起訴主張：
（一）被告甲○○○○○○於民國83年10月12日邀同被告丙○○
      為連帶保證人，向原告借款新臺幣（下同）4,840,000元
      ，約定借款期間20年，利息依據契據條款變更契約第2項
      第3小項第4點所載，第一、二年按定儲利率指數加年息百
      分之1點08計算之利息，第三年起，按定儲利率指數加年
      息百分之1點4機動計算。約定自借款日起分240期按月平
      均攤還本息。遲延履行時，除仍按上開利率計息外，逾期
      在6個月以內者，依約定利率百分之10，逾期超過6個月部
      分，依約定利率百分之20計付違約金；又逾期償還本息時
      ，被告即喪失期限利益，應一次全部清償，並給付原告約
      定之利息、違約金（以下簡稱「第一筆借款」）。
（二）被告甲○○○○○○於94年6月8日向原告借款500,000元
      ，約定借款期間10年，利息依據房屋貸款契約第1頁第4項
      所載，按定儲利率指數加年息百分之1點32計算之利息，
      自95年6月8日起改按定儲利率指數加上年息百分之2點33
      計算之利息。約定自借款日起分120期按月平均攤還本息
      。遲延履行時，除仍按上開利率計息外，逾期在6個月以
      內者，依約定利率百分之10，逾期超過6個月部分，依約
      定利率百分之20計付違約金；又逾期償還本息時，被告即
      喪失期限利益，應一次全部清償，並給付原告約定之利息
      、違約金（以下簡稱「第二筆借款」）。
（三）第一筆借款約定在每月12日繳納，被告對於95年4月12日
      到期之分期付款即未繳納，利息付至95年3月11日止。又
      當時定儲利率指數為年息百分之2點02，因之自95年3月12
      日起至96年9月1日止，利息按年息百分之3點1計算，自96
      年9月2日起至清償日止，利息按年息百分之3點42計算。
      第二筆借款約定在每月8日繳納，被告對於95年5月8日到
      期之分期付款即未繳納，利息付至95年4月7日止。又當時
      定儲利率指數為年息百分之2點02，因之自95年4月8日起
      至95年6月7日止，利息按年息百分之3點34計算，自95年6
      月8日起至清償日止，利息按年息百分之4點35計算。為此
      依消費借貸契約及連帶保證契約之法律關係，提起本件訴
      訟等情。並聲明：1.被告應連帶給付原告2,765,496元，
      及自95年3月12日起至96年9月1日止，按年息百分之3點1
      計算之利息，自96年9月2日起至清償日止，按年息百分之
      3點42計算之利息，暨自95年4月13日起至清償日止，逾期
      在6個月以內者，按上開利息百分之10，逾期超過6個月者
      ，按上開利息百分之20計算之違約金。2.被告甲○○○○
      ○○應給付原告464,159元，及自95年4月8日起至95年6月
      7日止，按年息百分之3點34計算之利息，自95年6月8日起
      至清償日止，按年息百分之4點35計算之利息，暨自95年5
      月9日起至清償日止，逾期在6個月以內者，按上開利息百
      分之10，逾期超過6個月者，按上開利息百分之20計算之
      違約金。
三、被告則以：
（一）被告甲○○○○○○部分：
      被告甲○○○○○○未於言詞辯論期日到場，亦未提出書
      狀作何聲明或陳述。
（二）被告丙○○部分：
      伊是第一筆借款的連帶保證人，對於原告請求之金額、利
      息、違約金無意見，被告甲○○○○○○已經搬走，聯絡
      不上，目前沒有能力一次清償等語，資為抗辯。並聲明：
      1.原告之訴駁回。2.如受不利之判決，願供擔保，請准宣
      告免為假執行。
四、得心證之理由：
（一）原告主張之事實，業據原告提出借據及授信約定書、契據
      條款變更契約、房屋貸款契約、查詢單、放款利率歷史資
      料表、放款轉帳支出傳票、存款轉帳收入傳票為證，核屬
      相符，且為被告丙○○所不爭執，被告甲○○○○○○未
      於言詞辯論期日到場爭執，復未提出任何書狀或證據資料
      以供本院審酌，依上開證據，自堪信原告之主張為真正。
      至於被告丙○○雖辯稱：目前沒有能力一次清償云云，縱
      認屬實，仍不得解免其應依約連帶償還借款義務，所辯尚
      無可採。
（三）從而，原告依消費借貸契約及連帶保證契約之法律關係，
      請求：1.被告應連帶給付原告2,765, 496元，及自95年3
      月12日起至96年9月1日止，按年息百分之3點1計算之利息
      ，自96年9月2日起至清償日止，按年息百分之3點42計算
      之利息，暨自95年4月13日起至清償日止，逾期在6個月以
      內者，按上開利息百分之10，逾期超過6個月者，按上開
      利息百分之20計算之違約金。2.被告甲○○○○○○應給
      付原告464,159元，及自95年4月8日起至95年6月7日止，
      按年息百分之3點34計算之利息，自95年6月8日起至清償
      日止，按年息百分之4點35計算之利息，暨自95年5月9日
      起至清償日止，逾期在6個月以內者，按上開利息百分之
      10，逾期超過6個月者，按上開利息百分之20計算之違約
      金；即有理由，應予准許。
五、又本件原告並未請求供擔保宣告假執行，則被告丙○○請求
    供擔保免為假執行，即無必要。
六、據上論結，本件原告之訴為有理由，依民事訴訟法第385條
    條第1項前段、第78條、第85條第2項，判決如主文。
中    華    民    國    95    年    9     月    22    日
                  民事第五庭  法  官  鄭彩鳳
以上正本係照原本作成。
如對本判決上訴，須於判決送達後20日內向本院提出上訴狀。
中    華    民    國    95    年    9     月    25    日
                                書記官  凌昇裕


司法院資訊處製作；財團法人民間司法改革基金會備份。
